臺灣橋頭地方法院刑事判決
111年度交簡上字第141號
上  訴  人  
即  被  告  何易檀



上列上訴人即被告因過失傷害案件，不服本院橋頭簡易庭民國11
1年7月14日111年度交簡字第1221號第一審簡易判決（原偵查案
號：111年度偵字第12526號），提起上訴，經本院管轄之第二審
合議庭判決如下：
    主  文
上訴駁回。
何易檀緩刑貳年。
    事實及理由
一、本案經本院審理結果，認第一審判決認事用法及量刑均無不
    當，應予維持，除證據部分增列被告何易檀於本院審理程序
    時之自白、刑事陳述狀及中國信託銀行自動櫃員機交易明細
    表外，其餘犯罪事實及理由均引用第一審刑事簡易判決書記
    載之犯罪事實、證據及理由（如附件）。
二、被告上訴意旨略以：被告已與告訴人李育霆達成和解，請求
    從輕量刑並給予緩刑宣告等語。
三、按量刑輕重，係屬事實審法院得依職權自由裁量之事項，苟
    已斟酌刑法第57條各款所列情狀而未逾越法定刑度，不得遽
    指為違法；且在同一犯罪事實與情節，如別無其他加重或減
    輕之原因，下級審量定之刑，亦無過重或失輕之不當情形，
    則上級審法院對下級審法院之職權行使，原則上應予尊重。
    又量刑之輕重，固屬事實審法院得依職權自由裁量之事項，
    惟仍應受比例原則及公平原則之限制，否則其判決即非適法
    。刑事審判旨在實現刑罰權分配的正義，故法院對有罪被告
    之科刑，應符合罪刑相當之原則，使輕重得宜，罰當其罪，
    以契合社會之法律感情，此所以刑法第57條明定科刑時應審
    酌一切情狀，尤應注意該條各款所列事項以為科刑輕重之標
    準。查原審適用刑法第284條前段、第62條前段等規定，並
    審酌被告考領有合格普通重型機車駕駛執照騎乘機車上路，
    本應小心謹慎，遵守交通規則，竟騎乘機車在人行道上違規
    行駛，肇致本件車禍事故，使告訴人受有前揭傷害，所為實
    不可取；參以被告尚未與告訴人達成和解(被告於上訴後業
    與告訴人達成和解)，兼衡被告違反注意義務之過失程度及
    告訴人所受傷勢之情形；惟念被告於審理終能坦承犯行之犯
    後態度，且前無犯罪科刑紀錄，素行尚可，有臺灣高等法院
    被告前案紀錄表在卷可稽；暨衡及被告自陳教育程度為高職
    畢業、中產之經濟狀況及從事安裝冷氣之工作狀況、已婚之
    家庭生活狀況等一切情狀，量處被告拘役30日，如易科罰金
    以新臺幣1,000元折算1日之折算標準，經核原判決認事用法
    均無違誤，量刑亦稱允當，被告上訴意旨認量刑不當，而指
    摘原判決不當，為無理由，應予駁回。
四、查被告未曾因故意犯罪受有期徒刑以上刑之宣告，有臺灣高
    等法院被告前案紀錄表在卷可按，其犯後坦認犯行，提起上
    訴後已與告訴人達成調解，並已賠償告訴人損害完畢，有本
    院調解筆錄、告訴人提出之刑事陳述狀及被告提出之中國信
    託銀行自動櫃員機交易明細表各1紙附卷可憑，足認被告犯
    後已積極修補其犯行肇生之損害，顯有悔悟之心，其因一時
    疏失，偶罹刑典，信經此偵審程序及科刑程序後，當知所警
    惕，要無再犯之虞，因認原判決所宣告之刑，以暫不執行為
    適當，爰依刑法第74條第1項第1款之規定，併予宣告緩刑2
    年，以勵自新。
據上論斷，應依刑事訴訟法第455條之1第1項、第3項、第364條
、第368條，判決如主文。　　
本案經檢察官靳隆坤提起公訴，檢察官黃碧玉到庭執行職務。
中　　華　　民　　國　　111 　年　　12　　月　　20　　日
            刑事第八庭    審判長法  官  林新益
                                法  官  張瑾雯
                                法  官  陳芸葶
以上正本證明與原本無異。
不得上訴。
中　　華　　民　　國　　111 　年　　12　　月　　20　　日
　　　　　　　　　　　　　　　　書記官  黃獻立
附件：本院111年度交簡字第1221號刑事簡易判決